【裁判字號】    98,台上,5736
【裁判日期】    981008
【裁判案由】    搶奪等罪
【裁判全文】
最高法院刑事判決            九十八年度台上字第五七三六號
上  訴  人  甲○○
上列上訴人因搶奪等罪案件，不服台灣高等法院高雄分院中華民
國九十八年八月五日第二審判決（九十八年度上訴字第一０六三
號，起訴案號：台灣高雄地方法院檢察署九十八年度偵字第二六
三號），提起上訴，本院判決如下：
    主  文
上訴駁回。
    理  由
按刑事訴訟法第三百七十七條規定，上訴於第三審法院，非以判
決違背法令為理由，不得為之。是提起第三審上訴，應以原判決
違背法令為理由，係屬法定要件。如果上訴理由書狀並未依據卷
內訴訟資料，具體指摘原判決不適用何種法則或如何適用不當，
或所指摘原判決違法情事，顯與法律規定得為第三審上訴理由之
違法情形，不相適合時，均應認其上訴為違背法律上之程式，予
以駁回。本件原判決以上訴人甲○○因搶奪他人之動產，經第一
審法院判決後，提起第二審上訴，其上訴書狀僅泛稱上訴人因生
活困頓，工作難找，致犯本案，請審酌上訴人尚需扶養母親，從
輕量刑等語，而未敘述具體之上訴理由；因認其上訴不合法律上
之程式，予以駁回，已於理由內論敘綦詳。從形式上觀察，並無
判決違背法令之情形存在。查不服地方法院之第一審判決而上訴
者，須提出上訴書狀；上訴書狀應敘述具體理由，此為法定必備
之程式。上訴書狀未敘述上訴理由者，應於上訴期間屆滿後二十
日內補提理由書於第一審法院，逾期未補提者，第一審法院應定
期間先命補正。倘上訴書狀已敘述理由，但所敘述者並非具體理
由，則屬上訴不合法律上之程式，由第二審法院逕以判決駁回之
，不生定期命補正之問題，此觀刑事訴訟法第三百五十條、第三
百六十一條、第三百六十二條及第三百六十七條之規定自明。上
訴人之第二審上訴書狀所述各節，並非依據卷內訴訟資料或提出
新事證，指摘或表明第一審判決有何足以影響判決本旨之不當或
違法，而構成應予撤銷之具體事由，與刑事訴訟法第三百六十一
條第二項所稱「具體理由」，尚非相當。原審未命補正，逕行駁
回其上訴，自無不合。上訴意旨以原審未先定期命補正云云，執
以指摘原判決違法，難謂符合第三審上訴之法定要件。又謂上訴
人騎機車搭載共同被告簡燕琴兜風，對於簡燕琴囑其停車後搶奪
他人金項鍊之事不知情等各節，亦非適法之第三審上訴理由。其
關於搶奪部分之上訴為違背法律上之程式，應予駁回。再查上訴
人竊盜部分（上訴人未聲明僅就搶奪部分上訴，關於竊盜部分亦
視為已全部上訴），係犯刑法第三百二十第一項之罪，核屬刑事
訴訟法第三百七十六條第二款之案件，既經第二審判決，自不得
上訴於第三審法院，上訴人猶提起上訴，於法不合，應併駁回之
。
據上論結，應依刑事訴訟法第三百九十五條前段，判決如主文。
中    華    民    國  九十八  年    十    月    八    日
                      最高法院刑事第十庭
                          審判長法官  花  滿  堂
                                法官  黃  正  興
                                法官  陳  東  誥
                                法官  林  錦  芳
                                法官  洪  昌  宏
      本件正本證明與原本無異
                                      書  記  官
中    華    民    國  九十八  年    十    月   十二   日
                                                Ａ


司法院資訊處製作；財團法人民間司法改革基金會備份。
